臺灣臺北地方法院民事裁定
110年度北補字第1805號
原      告  傅正乾  

            李秀嬌  
            傅鈺嵐  
共      同
訴訟代理人  吳弘鵬律師
原      告  洪ＯＯ  

法定代理人  傅詩琦  



上列原告與被告陳世傑等間請求排除侵害事件，本院裁定如下：
    主  文
原告應於本裁定送達後十日內，於起訴狀上具狀補正二名被告姓
名待查之正確名稱、年籍、身份證字號、正確送達住址及最新戶
籍謄本（含記事欄），及依被告人數提出補正後之起訴狀繕本；
並補繳裁判費新臺幣壹萬玖仟參佰壹拾伍元，逾期即駁回其訴。
    理  由
一、按訴訟標的之價額，由法院核定。核定訴訟標的之價額，以
    起訴時之交易價額為準；無交易價額者，以原告就訴訟標的
    所有之利益為準。另訴訟標的之價額不能核定者，以第466
    條所定不得上訴第三審之最高利益額數加十分之一定之。民
    事訴訟法第77條之1第1、2項及第77條之12分別定有明文。
    又按訴訟標的法律關係之性質，非對於親屬或身分上之權利
    有所主張者，自應屬因財產權而起訴（最高法院97年度台抗
    字第316號裁定意旨參照）。故土地所有人依民法767條及第
    793條之規定，對於鄰地所有人主張氣響、燈光侵入禁止權
    之訴訟，係本於不動產物權有所主張，自屬財產權訴訟。次
    按訴狀應表明當事人、法定代理人及訴訟標的，並應記載當
    事人、法定代理人或訴訟代理人姓名、住所或居所或營業所
    及與當事人之關係，民事訴訟法第116條第1項及第2項、第2
    44條第1項第1、2款定有明文。如起訴不合此等程式，法院
    應定期命其補正，逾期未補正，應以裁定駁回之；前開規定
    於簡易訴訟程序準用之，同法第249條第1項第6款、第436條
    第2項復有明文。
二、經查，本件原告訴之聲明第1項為：「被告等人應將其所有
    之門牌號碼台北市○○區○○○路000巷00弄0號（下稱系爭9號建
    物）建築物外側之油煙管線重新整修，使油煙被導至該建築
    之面西側和面北側排出，不得再朝面向原告等人所住門牌號
    碼台北市○○區○○○路000巷00弄0號建築物（下稱系爭3號建物
    ）之南側排放。」、訴之聲明第2項為：「被告等人應將其
    所有之系爭9號建物鄰近原告所住系爭3號建物2樓側1至5樓
    牆面所開設之窗戶拆除，並將牆面恢復裝設窗戶前之原狀。
    」、訴之聲明第3項為：「被告應連帶給付原告
　　等4人每人新臺幣(下同)各50,000元之精神賠償費用，及自
    起訴狀繕本送達翌日起至清償日止，按年息5%計算之利息。
    」衡酌原告本件訴訟訴之聲明第1、2項之目的係維護其所有
    權並排除侵害，核其性質，顯非屬對於親屬關係及身分上之
    權利有所主張之非財產權訴訟，自屬因財產權而起訴；而依
    原告起訴狀所載，原告倘獲勝訴，所受利益之客觀價值並不
    明確，依卷內資料亦難以估算，原告亦未提出得以計算之方
    法及證據。因此，原告聲明第1、2項如獲勝訴判決，其所得
    受之客觀上利益尚屬不能核定。依民事訴訟法第77條之12規
    定，應以同法第466條所定不得上訴第三審之最高利益額數
    加十分之一定之，即訴之聲明第1、2項之訴訟標的價額核定
    為新台幣（下同）1,650,000元。聲明第3項原告另請求被告
    連帶給付原告每人50,000元，及自起訴狀繕本送達翌日起至
    清償日止，按年息5%計算之利息部分，係依侵權行為損害賠
    償法則請求被告賠償其精神慰撫金，核與聲明第1、2項之請
    求並無主從之分，勝敗又非必屬一致，自均須予以徵收裁判
    費。又本件原告起訴之第1至3項聲明之訴訟標的各不相同，
    係屬以一訴主張數項訴訟標的，而應合併計算訴訟標的價額
    ，故本件訴訟標的價額金額應核定為1,850,000元（1,650,0
    00+50,000×4），應徵收第一審裁判費19,315元。又原告未
    提出2名被告姓名待查之正確名稱及真正送達處所，致本院
    無從確定該2名被告之當事人能力及送達處所，核與前開應
    備程式不合，爰依民事訴訟法第249條第1項但書之規定，定
    期命原告補正如主文所示之事項，逾期不補正者，即駁回其
    訴。
三、據上論結，依民事訴訟法第249條第1項但書，裁定如主文。
中　　華　　民　　國　　110 　年　　11　　月　　15　　日
  　　　　　　　　臺灣臺北地方法院臺北簡易庭　　　　　　
                                法  官　李宜娟
以上正本證明與原本無異
如不服本裁定關於訴訟標的價額之核定，得於收受裁定正本後10
日內向本院提出抗告狀，並繳納抗告裁判費新臺幣1,000元整。
中　　華　　民　　國　　110 　年　　11　　月　　15　　日
 　　　　　　　　　　　　　   　書記官  官逸嫻